# 请教陈版，燃气表资本化还是费用化问题

提问人：18102016697 时间：2021-10-16 11:53:15
燃气公司业务模式：向居民供气，并通过居民家中安装燃气表进行计量
案例背景：政府入户检查燃气安全时发现，大量居民家中的燃气表使用年限较长，需要更换新的燃气表。因此燃气公司采购燃气表并入户安装。
会计处理存疑点：燃气表应当资本化入存货，计入长期待摊费用逐年结转费用，还是业务发生当年一次进费用
三种会计处理的原因(个人理解)：
1. 资本化计入存货：资产的定义为由企业过去的交易或事项形成的、由企业拥有或者控制的、预期会给企业带来经济利益的资源。燃气公司在居民家中安转燃气表，其所有权并未转移，且可以通过供气的方式为企业带来经济利益，符合资产的定义
2. 计入长待摊逐年结转费用：长期待摊费用是账户用于核算企业已经支出，但摊销期限在 1 年以上的各项费用。燃气表可以在一定的年限内(超过一年)计量燃气使用量，可以在多个年度内为企业带来经济利益
3. 发生当年一次计入费用：燃气表只是起到计量作用，不能直接为企业带来经济利益的流入，只是起到辅助作用，不能资本化。
请教陈版，该业务应该如何进行会计处理呢?非常感谢！

回答人：chenyiwei
首先要确定：以前年度燃气表购置和安装的相关支出的实际承担者是谁？燃气公司对此是如何进行会计处理的？燃气公司账面还有无以前年度购置安装燃气表所形成的相关资产？
如果此前购置支出是由用户承担，燃气公司未确认为自身资产，则此次燃气公司承担的更换支出应一次性费用化处理。
如果以前购置支出是由燃气公司承担，燃气公司将其确认为固定资产或者长期待摊费用的，则此次将被更换的燃气表对应的相关资产账面价值予以核销处理，本次新购置的燃气表确认为固定资产或者长期待摊费用，在其预计使用寿命内计提折旧或摊销。